【裁判字號】    98,審簡上,13
【裁判日期】    980527
【裁判案由】    賭博
【裁判全文】
臺灣士林地方法院刑事判決            98年度審簡上字第13號
上  訴  人
即  被  告  甲○○
上列上訴人即被告因賭博案件，不服本院士林簡易庭於中華民國
97年10月31日所為97年度士簡字第1557號第一審刑事簡易判決（
聲請簡易判決處刑案號：臺灣士林地方法院檢察署97年度速偵字
第195 號），提起上訴，本院管轄第二審之合議庭判決如下：
    主  文
上訴駁回。
甲○○緩刑貳年。
    事實及理由
一、本案經本院審理結果，認第一審判決以上訴人即被告甲○○
    係違反電子遊戲場業管理條例第15條之規定，應依同條例第
    22條之規定論以未經登記擅自經營電子遊戲場業罪，及與同
    案被告陳燕山共同犯刑法第266 條第1 項前段賭博罪，並依
    刑法第55條之規定，從一重依電子遊戲場業管理條例第22條
    處斷，處有期徒刑3 月，並諭知易科罰金之折算標準，併依
    刑法第266 條第2 項沒收其賭博電子遊戲機台，其認事用法
    均無不當，量刑亦屬妥適，應予維持。相關事實、證據及理
    由茲引用第一審判決書及檢察官聲請簡易判決處刑書之記載
    （詳如附件），另補充：被告於本院調查、審理時之自白（
    參本院民國98年2 月18日準備程序筆錄、98年5 月19日審判
    筆錄）。
二、上訴人即被告上訴意旨係以：伊為初犯，且犯後已知悔悟，
    ，原審量刑過重，又現經濟不景氣致其收入稅減，實無力償
    還易科之罰金，請求體恤上情，並改判較輕之刑度等語。按
    刑之量定及緩刑之宣告，係實體法上賦予法院得為自由裁量
    之事項，倘其未有逾越法律所規定之範圍，或濫用其權限，
    即不得任意指摘為違法（最高法院75年臺上字第7033號判例
    意旨參照）。本件原審業審酌被告之素行、智識程度、犯罪
    之手段、犯罪所生之損害、被告犯後態度等一切情狀，就被
    告所犯刑法第266 條第1 項前賭博罪及違反電子遊戲場業管
    理條例第22條、第15條之罪，並依刑法第55條之規定，從一
    重依電子遊戲場業管理條例第22條論處有期徒刑3 月，並諭
    知易科罰金之折算標準，依刑法第266 條第2 項沒收其賭博
    電子遊戲機台，是原審量刑尚屬允恰，難認有何明顯裁量逾
    越或濫用之違法情事，自應予維持。上訴意旨指摘原判決量
    刑過重而為上訴，核無理由，應予駁回。末查被告前未曾因
    故意犯罪受有期徒刑以上刑之宣告，有臺灣高等法院被告前
    案紀錄表1 紙在卷可憑，素行尚可，竟貪圖小利，在公眾得
    出入之工地福利社，提供賭博機台供不特定多數人把玩，經
    營電子遊戲場業，助長賭風，自非可取，然念及提供賭博之
    機台數量僅1 台，且設置該機台後2 日即為警查獲，犯罪所
    造成之損害尚屬輕微，又被告於警偵訊及本院第二審合議庭
    審理時始終坦承犯行，犯後態度甚佳，且於本院第二審審理
    期間已依檢察官建議公益捐款予被害人保護協會，有匯款執
    據在卷可按，認被告犯後態度良好，暨其目前在工地從事粗
    工等情，因認經此偵審程序對被告之教訓已深，自當已知警
    惕，信無再犯之虞，本院因認暫不執行其刑為當，爰併予宣
    告緩刑2 年，以觀後效，用啟自新。
三、據上論斷，本件應依刑事訴訟法第455 條之1 第3 項、第36
    8 條、第373 條，刑法第74條第1 項第1 款，判決如主文。
四、本案經檢察官游儒倡到庭執行職務。
中    華    民    國    98    年    5     月    27    日
                  刑事第一庭審判長法  官  洪英花
                                  法  官  雷雯華
                                  法  官  王沛雷
以上正本證明與原本無異。
本件不得上訴。
                                  書記官  吳尚文
中    華    民    國    98    年    5     月    27    日
附錄本案論罪科刑法條全文：
電子遊戲場業管理條例第15條
未依本條例規定辦理營利事業登記者，不得經營電子遊戲場業。
電子遊戲場業管理條例第22條
違反第 15 條規定者，處行為人 1 年以下有期徒刑、拘役或科或
併科新台幣 50 萬元以上 250 萬元以下罰金。
中華民國刑法第266 條
（普通賭博罪與沒收物）
在公共場所或公眾得出入之場所賭博財物者，處 1 千元以下罰金
。但以供人暫時娛樂之物為賭者，不在此限。
當場賭博之器具與在賭檯或兌換籌碼處之財物，不問屬於犯人與
否，沒收之。


司法院資訊處製作；財團法人民間司法改革基金會備份。
